# 求助陈版，分期收费业务的现金流表处理

提问人：wx_5c36fe2edcf5 时间：2021-06-02 21:45:28
一个集团有个子公司A向消费者提供一些服务，合同价格 100 块，然后开展服务分期业务。集团下的子公司B通过第三方信托向消费者提供贷款 100块，贷款通过信托直接给到A 100块，之后消费者再分 10 个月每月还款给 10 块给B。但是消费者还的钱约定是主要是用于后续信托再给消费者提供贷款业务。
对于现金流量表的处理，观点一觉得由于有限定用途，B提供的 100 块就是投资活动流出 100 块，A收到的 100 块预收是经营活动流入 100 块，后面陆续收到每月 10 块作为投资活动流入。观点二觉得实质就是分期收款业务，dayone 子公司A通过信托给子公司B100块，没有现金流量体现，后面陆续收到的 10 块再作为经营活动收回。陈版主您觉得呢，有没有具体的准则案例支撑。

回答人：chenyiwei
A、B各自的现金流量表的会计处理，赞同观点一。
A的合并现金流量表的会计处理，就是作为分期收款销售处理，均作为经营活动（销售商品、提供劳务收到的现金）。